ja: スクープリリースの仕組み: レバー操作; なし; スプリングリリース; スクイーズハンドル; 親指押し出し式; トリガーリリース; その他
pl: Mechanizm zwalniający czerpak: Dźwigniowy; Brak; Sprężynowy; Uchwyt ściskowy; Nacisk kciukiem; Spust z triggerem; Inne
nb: Mekanisme for utløsning av forsyningsskje: Spakbetjent; Ingen; Vårutgivelse; Klem referansen; Tommeltrykk; Utløserfrigjøring; Annet
sk-SK: Mechanizmus uvoľnenia lopatky: Ovládané pákou; Žiadne; Uvoľnenie pružiny; Stlačenie rukoväte; Zatlačenie palcom; Uvoľnenie spúšte; Iné
es: Mecanismo de liberación de la cuchara: Operado por palanca; Ninguno; Lanzamiento con muelle; Apretar asa; Pulsador para pulgar; Liberación del activador; Otros
ru: Механизм высвобождения в совке: Рычажный привод; Нет; Фиксатор с пружиной; Рукоятка сжимаемого типа; Нажимной (под большой палец); Спусковой механизм; Другой
th: กลไกการปล่อยผลิตภัณฑ์จากช้อนตัก: ควบคุมด้วยคันโยก; ไม่มี; ปลดล็อกด้วยสปริง; ด้ามบีบปลดล็อก; กดนิ้วหัวแม่มือ; ปลดล็อกแบบไกปืน; อื่นๆ
pt-PT: Mecanismo de libertação da colher: Acionado por alavanca; Nenhum; Liberação por mola; Pega de aperto; Pressão com o polegar; Liberação por gatilho; Outro
sl-SI: Mehanizem za sprostitev zajemalke: Upravljanje z ročico; Brez; Vzmetna sprostitev; Stisnite ročaj; Pritisni s palcem; Sproženje sprožilca; Druga
it: Meccanismo di rilascio della paletta: Azionato a leva; Nessuna; Rilascio a molla; Impugnatura a pressione; A pressione con pollice; Rilascio a grilletto; Altro
pt-BR: Mecanismo de liberação da concha: Acionado por alavanca; Nenhum; Liberação por mola; Alça de aperto; Acionamento pelo polegar; Liberação por gatilho; Outro
da: Skes udløsningsmekanisme: Håndtagsbetjent; Ingen; Fjederfrigivelse; Klemmehåndtag; Tommelfingertryk; Udløserfrigivelse; Andet
ko: 스쿱 배출 메커니즘: 레버 작동형; 없음; 스프링 배출형; 스퀴즈 핸들; 엄지 압착식; 방사형; 기타
hu: A kanál kioldó mechanizmus: Karral működtetett; Egyik sem; Rugós kioldás; Nyomógomb; Ujjnyomás; Kioldó; Egyéb
vi: Cơ chế giải phóng của muỗng: Vận hành bằng đòn bẩy; Không có; Giải phóng bằng lò xo; Tay cầm bóp; Nhấn bằng ngón tay cái; Giải phóng bằng cò bấm; Khác
fr: Mécanisme d’éjection de la cuillère à glace: Actionnement par levier; Aucune; Déclenchement par ressort; Poignée à pression; Pression du pouce; Gâchette; Autre
sv: Mekanism för frigöring av skopa: Spakmanövrerad; Inga; Vårsläpp; Pressa handtaget; Tumtryck; utlösande frisättning; Annat
lt-LT: Samtelio išleidimo mechanizmas: Svirtimi valdomas; Nėra; Spyruoklinis atleidimas; Suspaudžiama rankena; Paspaudžiama nykščiu; Svirtinis atleidimas; Kita
de: Freigabemechanismus der Schaufel: Hebelbetätigt; Keine; Federbetrieben; Quetschgriff; Daumendruck; Auslöser; Sonstiges
hr-HR: Mehanizam za otpuštanje žlice grabilice: Upravljanje polugom; Nema; Otpusna opruga; Stiskanje ručke; Pritisak prstom; Otpuštanje okidača; Ostalo
fi: Kauhan vapautusmekanismi: Vipukäyttöinen; Ei mitään; Jousimekanismi; Puristuskahva; Peukalopainike; Liipaisinmekanismi; Muu
bg-BG: Механизъм за освобождаване на лъжицата: С лост за управление; Няма; Пружинно освобождаване; Дръжка за стискане; Натискане с палец; Освобождаване със спусък; Друго
zh-CN: 勺子释放机制: 杠杆操作; 无; 弹簧释放; 挤压手柄; 拇指按压; 扳机释放; 其他
el: Μηχανισμός απελευθέρωσης σέσουλας: Λειτουργεί με μοχλό; Καμία; Άνοιξη κυκλοφορίας; Λαβή συμπίεσης; Πάτημα αντίχειρα; στοιχείο ενεργοποίησης απελευθέρωση; Άλλο
ro-RO: Mecanismul de eliberare al lingurii: Acționare cu pârghie; Niciunul; Eliberare cu arc; Mâner cu strângere; Cu apăsare cu degetul; Eliberare cu trăgaci; Altele
en: Scoop release mechanism: Lever operated; None; Spring release; Squeeze handle; Thumb press; Trigger release; Other
tr: Kepçe boşaltma mekanizması: Kolla çalıştırılan; Yok; Yaylı bırakma; Sıkmalı sap; Başparmak basmalı; Tetikli bırakma; Diğer
nl: Schep-ontgrendelingsmechanisme: Bediening met hendel; Geen; Veermechanisme; Knijphandvat; Duimdruk; Hendelbediening; Overig
zh-TW: 杓子釋放機制: 槓桿式操作; 無; 放開彈簧; 擠壓把手; 拇指按壓; 扳機釋放; 其他
cs: Mechanismus pro uvolňování výrobku: Páčkový; Bez uvolňovacího mechanismu; Pružina; Mačkací rukojeť; Stisk palce; Uvolnění spouští; Jiné